【裁判字號】    90,裁,790
【裁判日期】    901011
【裁判案由】    虛報進口貨物
【裁判全文】
最  高  行  政  法  院  裁  定                      九十年度裁字第七九○號
    再 審原 告  尚聯汽車商業股份有限公司
    代  表  人  甲○○
    再 審被 告  財政部基隆關稅局
    代  表  人  朱恩烈
右當事人間因虛報進口貨物事件，再審原告對本院中華民國八十八年十二月二十四日
八十八年度判字第四二五一號判決，提起再審之訴，本院裁定如左︰
    主  文
再審之訴駁回。
再審訴訟費用由再審原告負擔。
    理  由
一、按行政訴訟之當事人，對於本院之裁判，提起再審之訴或聲請再審，經駁回後，
    不得復以同一原因事實，又對駁回再審之訴或再審之聲請之裁判，更行提起再審
    之訴或聲請再審，本院著有四十六年度裁字第四一號判例。
二、再審原告於民國（下同）八十四年二月二十日委由志生報關行，向再審被告五堵
    分局報運進口轎車乙輛（進口報單：第ＡＷ＼Ｄ二＼八四＼一六九Ａ＼○○一五
    號），原申報單價FOB DEM 四○、五○○元，經再審被告依財政部關稅總局驗估
    處（以下簡稱總局驗估處）查復，按FOB DEM 四五、○○○元核估，再審原告對
    增估價格無意見，並已完稅有案。嗣經總局驗估處八十四年九月二日（八四）總
    驗三（四）第一三三四號函稱據調查結果，再審原告原申報價格核與該處查得真
    正交易價格不符，再審原告涉有繳驗不實發票，逃漏進口稅捐之情事，請依查得
    真正交易價格即FOB DEM 四五、○○○元核估並依法核處，並檢附本案信用狀、
    結匯銀行存檔發票及結匯證實書等影本供參。再審被告乃依海關緝私條例第三十
    七條第一項規定科處所漏進口稅二倍之罰鍰計新台幣（下同）四六、七六六元；
    另依貨物稅條例第三十二條第十款規定，科處所漏貨物稅額五倍之罰鍰一七八、
    ○○○元，又依營業稅法第五十一條第七款規定，科處所漏營業稅額五倍之罰鍰
    計三四、三○○元。再審原告不服，循序聲明異議，一再訴願，並提行政訴訟，
    經本院以八十七年度判字第八六一號判決：「再訴願決定、訴願決定及原處分關
    於追徵關稅及違反海關緝私條例科處罰鍰及違反營業稅法科處罰鍰部分均撤銷。
    原告（即再審原告）其餘之訴駁回」。再審原告對其敗訴部分（即違反貨物稅條
    例第三十二條第十款規定，科處罰鍰一七八、○○○元部分）。主張有舊行政訴
    訟法第二十八條第一款、第十款之再審原因，提起再審之訴，為本院以八十七年
    度判字第二三五○號判決駁回；再審原告對該判決仍未甘服，再度提起再審之訴
    ，再經本院以八十八年度判字第四二五一號判決駁回在案，茲原告認該再審判決
    有舊行政訴訟法二十八條第一款即新行政訴訟法第二百七十三條第一項第一款「
    適用法規顯有錯誤」之再審事由提起本件再審之訴，核其述狀理由要旨無非謂再
    審被告不採認再審原告提出之外國出口商匯回差價之證據，濫權課罰，鈞院竟稱
    此與職權審查主義，實質審查主義之精神無違背，自有違誤，合於舊行政訴訟法
    第二十八條第一款適用法規顯有錯誤之再審理由等語。然查上開事由業經再審原
    告於前茲各次訴訟程序中提出主張，而為本院不採，茲再審原告復以同一原因事
    實對於本院最近一次之判決，提起再審，揆諸首揭判例意旨，難謂合法。況再審
    原告所主張之事實，核與起訴時舊行政訴訟法第二十八條各款情形無一相符，再
    審原告顯無法定再審事由，而提起再審，自非法之所許，仍應予駁回。
據上論結，本件再審之訴為不合法，爰依行政訴訟法施行法第二條、第三條、行政訴
訟法第二百七十八條第一項、第一百零四條、民事訴訟法第九十五條、第七十八條，
裁定如主文。
中    華    民    國      九十      年      十        月      十一      日
                    最 高 行 政 法 院  第 二 庭
                                審 判 長 法  官      陳  石  獅
                                         法  官      徐  樹  海
                                         法  官      林  家  惠
                                         法  官      高  啟  燦
                                         法  官      黃  合  文
右  正  本  證  明  與  原  本  無  異
                                         法院書記官  蘇  金  全
中    華    民    國      九十      年      十        月      十五      日


司法院資訊處製作；財團法人民間司法改革基金會備份。
